臺灣嘉義地方法院刑事判決　　　　　　　 94年度訴字第368號
公　訴　人　臺灣嘉義地方法院檢察署檢察官
被　　　告　甲○○　男　21歲.
上列被告因槍砲彈藥刀械管制條例案件，經檢察官提起公訴（94
年度偵字第3041號），經本院合議庭裁定改依簡式審判程序，判
決如下：
    主  文
甲○○未經許可，持有槍砲之主要組成零件，處有期徒刑陸月，
併科罰金新台幣肆萬元，有期徒刑如易科罰金，以參佰元折算壹
日，罰金如易服勞役，以新臺幣玖佰元即銀元參佰元折算壹日。
緩刑貳年。
扣案之制式子彈貳顆、槍砲之主要組成零件土造金屬槍管壹枝均
沒收。
    事  實
一、甲○○於民國（下同）九十四年五月十三日二十二時許，在
    雲林縣莿桐鄉「香綾小吃部」外面之垃圾筒內，拾獲不詳者
    所有拋棄具有殺傷力之制式子彈二顆及槍砲之主要組成零件
    土造金屬槍管一枝後，竟未經許可而持有之，並藏置於其所
    駕駛之牌照號碼 2W-3323號自用小客車內，嗣於九十四年五
    月二十一日一時四十分許，在嘉義市東區玉山一村六十六之
    二號前空地為警臨檢而當場查獲，並在 2W-3323號自用小客
    車內扣得上揭制式子彈二顆、槍砲之主要組成零件土造金屬
    槍管一枝及玩具金屬彈匣等物。
二、案經嘉義市警察局第二分局報告臺灣嘉義地方法院檢察署檢
    察官偵查起訴。
　　理  由
一、上揭犯罪事實，業據被告甲○○坦承不諱，並有嘉義市警察
　　局第二分局扣押筆錄、扣押物品目錄表及扣押物品收據各一
　　份、蒐證照片數幀及查扣之上揭制式子彈及土造金屬槍管一
    枝等物在卷可稽；又查扣之制式子彈等物，經鑑驗之結果，
    其中制式子彈二顆，認均係口徑 9mm制式子彈，均具有殺傷
    力；另手槍槍管一枝，認係土造金屬槍管，此有內政部警政
    署刑事警察局九十四年六月六日刑鑑字第0940081074號槍彈
    鑑定書一份可證。事證明確，被告犯行堪以認定。
二、按土造之金屬槍管，係屬槍砲彈藥刀械管制條例第四條第三
    項所定其他各式槍砲之主要組成零件，此經內政部依該條例
    第四條第三項之規定於八十六年十一月二十四日以台（86）
    內警字第8670683號公告在案。核被告所為，係犯槍砲彈藥
    刀械管制條例第十二條第四項之未經許可而持有子彈罪及第
    十三條第四項之未經許可而持有槍砲主要組成零件罪，其一
    行為同時觸犯上述二罪，為想像競合犯，應從一重之未經許
    可而持有槍砲主要組成零件罪處斷。爰審酌被告無故寄藏子
    彈，影響社會治安暨對他人之生命、身體構成威脅之危害，
    持有時間非長，被告之品行、生活狀況、有正當之工作、父
    母離異，父親已洗腎十餘年，無法工作，尚有二未弟弟，一
    就讀國中，一就讀國小，均賴被告工作維生與犯罪後坦認犯
    行、態度良好暨其他一切情狀，量處如主文所示之刑，並諭
    知有期徒刑如易科罰金、罰金如易服勞役之之折算標準，以
    示懲儆。又被告未曾受有期徒刑以上刑之宣告，此有臺灣高
    等法院被告全國前案紀錄表一份在卷足憑，其因一時失慮，
    致罹刑典，事後坦認犯行，深具悔意，經此偵審教訓，當知
    所警惕，信無再犯之虞，本院認其所宣告之刑，以暫不執行
    為適當，併予宣告緩刑二年，以啟自新。
三、扣案之制式子彈二顆及土造金屬槍管一枝，均係違禁物，應
    依刑法第三十八條第一項第一款之規定宣告沒收。另改造子
    彈半成品五顆，均係玩具金屬彈殼五顆，金屬滑套一枝（含
    有復進簧桿），係玩具金屬滑套及復進簧桿，金屬彈匣一個
    ，係玩具金屬彈匣，均未具殺傷力，此有上述內政部警政署
    刑事警察局九十四年六月六日刑鑑字第0940081074號槍彈鑑
    定書一份可證，爰不為沒收之諭知。
據上論斷，應依刑事訴訟法第二百九十九條條第一項前段、第二
百七十三條之一第一項，槍砲彈藥刀械管制條例第十二條第四項
、第十三條第四項，刑法第十一條前段、第五十五條、第四十一
條第一項前段、第四十二條第二項、第七十四條第一款，罰金罰
鍰提高標準條例第二條，現行法規所定貨幣單位折算新臺幣條例
第二條判決如主文。
本案經檢察官廖素琪到庭執行職務
中　　華　　民　　國　　94　　年　　7 　　月　　28　　日
                  刑事第三庭    法　官　沈福財
上列正本證明與原本無異。
如不服本判決，應於判決送達後10日內向本院提出上訴狀（應附
繕本）。
中　　華　　民　　國　　94　　年　　7 　　月　　28　　日
                                書記官  賴琪玲
附錄：
槍砲彈藥刀械管制條例第十二條
未經許可，製造、販賣或運輸子彈者，處一年以上七年以下有期
徒刑，併科新台幣五百萬元以下罰金。
未經許可，轉讓、出租或出借子彈者，處六月以上五年以下有期
徒刑，併科新台幣三百萬元以下罰金。
意圖供自己或他人犯罪之用，而犯前二項之罪者，處三年以上十
年以下有期徒刑，併科新台幣七百萬元以下罰金。
未經許可，持有、寄藏或意圖販賣而陳列子彈者，處五五年以下
有期徒刑，併科新台幣三百萬元以下罰金。
第一項至第三項之未遂犯罰之。
槍砲彈藥刀械管制條例第十三條
未經許可，製造、販賣或運輸槍砲、彈藥之主要組成零件者，處
三年以上十年以下有期徒刑，併科新台幣七百萬元以下罰金。
未經許可，轉讓、出租或出借前項零件者，處一年以上七年以下
有期徒刑，併科新台幣五百萬元以下罰金。
意圖供自己或他人犯罪之用，而犯前二項之罪者，處五年以上有
期徒刑，併科新台幣一千萬元以下罰金。
未經許可，持有、寄藏或意圖販賣而陳列第一項所列零件者，處
六月以上五年以下有期徒刑，併科新台幣三百萬元以下罰金。
第一項至第三項之未遂犯罰之。
